【裁判字號】    92,交聲,13
【裁判日期】    920410
【裁判案由】    聲明異議
【裁判全文】
臺灣臺南地方法院交通事件裁定                      九十二年度交聲字第一三號
    移
    受處分人
    即異議人  甲○○
右列受處分人因違反道路交通管理處罰條例案件，對於交通部公路總局嘉義區監理所
台南監理站民國九十一年十二月十三日所為之裁決處分（處分案號：南監五字第裁七
四—ＺＨ0000000號、ＺＥ0000000號）聲明異議，本院裁定如左：
    主  文
異議駁回。
    理  由
一、聲明異議意旨略以：如附件聲明異議狀所載。
二、按汽車行駛於高速公路或設站管制之道路，而不遵管制之規定者，處汽車駕駛人
    新臺幣三千元以上六千元以下罰鍰；並予記違規點數一點；汽車駕駛人之行為有
    其他違規行為經以科學儀器取得證據資料之情形，當場不能製單舉發者，得對汽
    車所有人逕行舉發處罰；前開逕行舉發，應記明車輛牌照號碼、車型等可資辨明
    之資料，查明汽車所有人姓名或名稱、住址後，製單舉發處罰之，道路交通管理
    處罰條例第三十三條第一項、第六十三條第一項第一款、第七條之二第一項第六
    款、第二項分別定有明文。次按，汽車行駛高速公路應依速限標誌指示，高速公
    路交通管制規則第五條第一項亦規定甚明。
三、經查：
    （一）本件受處分人即異議人甲○○所有之車號ＪＵ─３０１１號自小客車，有
          於民國九十一年十月八日八時三十五分許及同日八時四十四分許，分別在
          行經速限八十公里之國道十號西向十七公里九百公尺處及西向六公里三百
          公尺處時，為警以電腦雷達自動照相測速器測獲該輛自小客車之行車時速
          各高達一０九公里及一百公里，已超速二十九公里及二十公里，而違反高
          速公路管制規定之事實，有內政部警政署國道公路警察局公警局交字第Ｚ
          Ｈ0000000號、ＺＥ0000000號舉發違反道路交通管理事件
          通知單各一紙及違規車輛採證相片各一幀在卷可憑，且為異議人所不爭執
          ，則異議人之自小客車，有於前開時、地經人駕駛而行車速度超速之違規
          事實，即堪認定。
    （二）雖異議人辯稱：該輛自小客車當時係因執行軍中任務，載送其服役單位人
          員至國防部南部地方軍事法院檢察署實施觀察勒戒，因公務車任務繁重才
          改為駕駛前開自用小客車前往，應可免罰云云。惟按汽車行駛高速公路，
          應依速限標誌指示；在高速公路上執行任務之救護車、消防車、警備車、
          工程車及救濟車，其行車速率不受前項規定之限制，但應依規定裝置明顯
          警示標識，高速公路交通管制規則第五條第一項、第二項分別定有明文。
          而在高速公路上執行任務之救護車、消防車、警備車、工程車及救濟車，
          其行車速率之所以不受速限規定限制，無非以前開車種係屬特種車，本身
          係供專門用途所設具有特種設備之車輛，其目的不僅係在執行特種任務，
          且因外觀異於一般汽車，本身復裝置有明顯警示標識，雖在執行任務中未
          依速限規定行駛，但因其他用路人可明顯辨識該等特種車係正執行任務而
          可為適時之避讓，尚不致造成道路行車之危險，至於自小客車因非屬供專
          門用途所設之車輛，且其外觀又未裝置有明顯警示標識，其在高速行駛中
          非如執行任務之特種車可讓其他用路人適時警覺並予避讓，為維護交通秩
          序及確保交通安全，其行車速率自應受高速公路速限之限制，不得超速行
          駛。而查異議人前開車輛既係自小客車，非屬如警備車之特種車，是異議
          人前開車輛既非依法登記之特種車，其行駛高速公路自仍應依速限標誌指
          示，不得超速行駛，是異議人前開所辯，要係卸責之詞，自無可採。
    （三）綜上所述，本件受處分人即異議人甲○○所有之自小客車，有於上開時、
          地經人駕駛在高速公路超速行駛之違規行為，既均堪認定，則原處分機關
          即交通部公路總局嘉義區監理所台南監理站，乃據此並引用道路交通管理
          處罰條例第三十三條第一項規定，分別裁處異議人罰鍰各新臺幣三千元，
          並均依同條例第六十三條第一項第一款之規定均各記違規點數一點，於法
          即無違誤。異議人異議為無理由，應予駁回。
四、據上論斷，應依道路交通案件處理辦法第十九條，裁定如主文。
中      華      民      國      九十二      年      四      月    十    日
                                  臺灣臺南地方法院交通法庭
                                      法  官  張  瑛  宗
右正本證明與原本無異
如不服本裁定應於送達後五日內向本院提出抗告狀
                                      書記官  陳  志  德
中      華      民      國      九十二      年      四      月   十五   日


司法院資訊處製作；財團法人民間司法改革基金會備份。
